臺灣高等法院刑事判決　　　　　　　　　　　　　　九十一年度上易字第七八八號
　　上　訴　人
　　即　被　告　甲○○○
右上訴人因傷害案件，不服臺灣板橋地方法院九十年度易字第二四八六號，中華民國
九十一年二月六日第一審判決（起訴案號：臺灣板橋地方法院檢察署八十九年度偵字
第一五八七六號）提起上訴，本院判決如左：
    主  文
上訴駁回。
    事實及理由
一、本案經本院審理結果，認第一審判決以上訴人即被告甲○○○係犯刑法第二百七
    十七條第一項之傷害罪。同時審酌被告平日素行、過失程度、所生危害及犯後態
    度等一切情狀，處拘役貳拾伍日，如易科罰金，均以三百元折算一日。認事用法
    及量刑均無不當，應予維持，並引用第一審判決書記載之事實、證據及理由（如
    附件）。
二、被告上訴意旨以：告訴人黃秀香（即告訴人乙○○）詐騙被告二十四萬元而興訟
    ，並曾傷害被告，經板橋地方法院判刑五十天確定在案。另被告於八十九年三月
    十七日下午三時左右在板橋地方法院就黃秀香偽造文書乙案等候開庭時，被告與
    黃秀香雙方發生口角，被告僅以手持之雨傘指向黃秀香，並未毆打等語。
三、惟查：被告於八十九年三月十七日下午三時十分許，在臺灣板橋地方法院檢察署
    等候開庭時，以雨傘毆打被害人乙○○額頭，致被害人受傷之犯行，業據原審認
    定無誤，並詳載理由依據。被告上訴猶執前詞，否認有傷害罪行，顯無可採。再
    被害人縱有詐騙被告二十四萬元，並曾因傷害被告，經法院判處拘役五十日確定
    ，亦無解於被告本件傷害犯行。足見被告上訴，為無理由，應予駁回。至被告聲
    請傳訊證人陳建陽、徐火廣，惟證人陳建陽於原審明確結稱：未見被告與被害人
    爭執情形；另原審依徐火廣設址多次傳訊，均查無該人，有原審筆錄及送達證書
    在卷為憑，且本件事證已明，自無再次傳訊之必要，併此敘明。
據上論斷，應依刑事訴訟法第三百七十三條、第三百六十八條，判決如主文。
本案經檢察官陳明光到庭執行職務。
中     華      民      國    九 十 一    年      五      月      九     日
                              臺灣高等法院刑事第十四庭
                                  審判長法  官  陳  祐  輔
                        法  官  洪  昌  宏
                                        法  官  陳  國  文
右正本證明與原本無異。
不得上訴。
                                        書記官  蔡  棟  樑
中     華      民      國    九 十 一    年      五      月      九     日
附錄：本案論罪科刑法條全文
刑法第二百七十七條第一項：
傷害人之身體或健康者，處三年以下有期徒刑、拘役或一千元以下罰金。
犯前項之罪，因而致人於死者，處無期徒刑或七年以上有期徒刑，致重傷者，處三年
以上、十年以下有期徒刑。
附件
臺灣板橋地方法院刑事判決                          九十年度易字第二四八六號
    公  訴  人  臺灣板橋地方法院檢察署檢察官
    被      告  甲○○○  女  五十五歲（民國○○○年○月○○○日生）
                          住臺北縣中和市○○路四七巷六號之四
                          身分證統一編號：Ｚ000000000號
右列被告因傷害案件，經檢察官提起公訴（八十九年度偵字第一五八七六號），本院
判決如左：
    主  文
甲○○○傷害人之身體，處拘役貳拾伍日，如易科罰金以佰元折算壹日。
    事  實
一、甲○○○前於民國（下同）八十二年六月二十五日因違反公司法案件，經臺灣臺
    北地方法院判處有期徒刑二月，嗣判決確定，並於八十二年九月六日易科罰金執
    行完畢（未構成累犯）。詎甲○○○仍不知悔改，因認乙○○涉犯偽造文書罪嫌
    而提出告訴（嗣經檢察官為不起訴處分確定在案），並於八十九年三月十七日下
    午三時十分許，在位於臺北縣土城市○○路一三八號之臺灣板橋地方法院檢察署
    等候開庭時，竟因不滿而萌生傷害之犯意，持其所有之一枝雨傘毆打乙○○額頭
    一下，致乙○○受有前額鈍傷之傷害。
二、案經乙○○訴由臺灣板橋地方法院檢察署檢察官偵查起訴。
    理  由
一、訊據被告甲○○○於本院調查及審理時固均供承於前揭時、地，持其所有之雨傘
    戳告訴人乙○○左額頭一下等情屬實在卷，惟矢口否認有被訴之傷害犯行，辯稱
    ：伊沒有打她，（傷）不是伊造成的，是告訴人自己造成的云云。經查右開事實
    ，業據告訴人乙○○於檢察官偵訊及本院調查時到庭指訴綦詳（見八十九年度他
    字第二四八二號偵查卷第三頁背面；本院九十年八月一日訊問筆錄），而告訴人
    受有前揭之傷害，復有祥安醫院診斷證明書乙紙及照片乙幀附卷可稽，且被告所
    供認以雨傘戳告訴人左額頭乙節，亦與上開診斷證明書及照片所示告訴人受傷之
    之部位互核相符，堪認告訴人之指訴應與事實相符，足資採信，被告供認僅持雨
    傘戳告訴人額頭一下云云，應屬避重就輕之詞。至於被告另辯稱告訴人所提出之
    診斷證明書及照片係造假云云，然被告迄本院審理時亦自承並無可資證明之證據
    等語（見九十一年一月二時三日審判筆錄），故被告空言否認有右揭傷害犯行，
    無非係事後圖卸刑責之詞，殊無足採，本案事證明確，被告犯行堪以認定，應予
    依法論科。
二、被告甲○○○傷害告訴人乙○○之身體，核其所為係犯刑法第二百七十七條第一
    項之普通傷害罪。末查被告行為後，刑法第四十一條業於九十年一月十日修正公
    布施行，於同年一月十二日生效，依修正後之第四十一條第一項前段規定，得易
    科罰金之範圍由犯最重本刑為三年以下有期徒刑以下之刑之罪，擴大為犯最重本
    刑為五年以下有期徒刑以下之刑之罪，依刑法第二條第一項前段之規定，本件應
    適用裁判時之修正後刑法第四十一條第一項前段規定，諭知易科罰金之折算標準
    ，附予敘明。爰審酌被告甲○○○有如事實欄所載之犯罪科刑紀錄，有臺灣高等
    法院檢察署刑案紀錄簡覆表乙份附卷可稽，及其犯罪之動機、目的、手段、告訴
    人所受傷害之程度尚輕與犯罪後猶飾詞卸責之態度等一切情狀，量處如主文所示
    之刑，並諭知易科罰金之折算標準，以資懲儆。另被告所有持以供本案傷害犯行
    所用之雨傘一枝，並未扣案，且無證據證明現尚存在而未滅失，故本院不併為沒
    收之諭知，附此敘明。
據上論斷，應依刑事訴訟法第二百九十九條第一項前段，刑法第二百七十七條第一項
、第二條第一項前段、第四十一條第一項前段，罰金罰鍰提高標準條例第一條前段、
第二條，判決如主文。
本案經檢察官李海龍到庭執行職務
中      華      民      國      九十一      年      二      月    六    日
                                臺灣板橋地方法院刑事第三庭
                                      法  官    陳志揚
右正本證明與原本無異。
如不服本判決，應於判決送達後十日內向本院提出上訴狀 (應附繕本) ，上訴於
臺灣高等法院。
                                      書記官    陳慶樹
中      華      民      國      九十一      年       二    月   二十一  日
附錄本案論罪科刑法條全文：
刑法第二百七十七條
  傷害人之身體或健康者，處三年以下有期徒刑、拘役或一千元以下罰金。
  犯前項之罪因而致人於死者，處無期徒刑或七年以上有期徒刑；致重傷者，處三年
  以上十年以下有期徒刑。
